【裁判字號】    97,訴,519
【裁判日期】    970918
【裁判案由】    違反毒品危害防制條例
【裁判全文】
臺灣雲林地方法院刑事判決               97年度訴字第519號
公  訴  人  臺灣雲林地方法院檢察署檢察官
被      告  甲○○
                    另案於臺灣雲林第二監獄執行中
上列被告因違反毒品危害防制條例案件，經檢察官提起公訴（97
年度毒偵字第593 號），被告於準備程序進行中，就被訴事實為
有罪之陳述，經本院合議庭裁定由受命法官獨任進行簡式審判程
序，判決如下：
    主  文
甲○○施用第一級毒品，累犯，處有期徒刑拾月。
    事實及理由
壹、程序事項：
    本件經被告於準備程序期日為有罪之陳述，經受命法官告知
    簡式審判程序之旨，並聽取當事人之意見後，本院認無不得
    或不宜改依簡式審判程序進行之處，爰依刑事訴訟法第273
    條之1 第1 項，裁定由受命法官獨任進行簡式審判程序，則
    依據刑事訴訟法第273 條之2 、同法第159 條第2 項之規定
    ，不適用傳聞法則有關限制證據能力之相關規定；並得依同
    法第310 條之2 之準用同法第454 條之規定製作略式判決書
    ，依法僅需記載犯罪事實、證據名稱及應適用之法條，並得
    以簡略方式為之，合先敘明。
貳、實體事項：
一、構成犯罪事實：
    甲○○前於民國86年間因違反麻醉藥品管理條例案件經臺灣
    彰化地方法院以86年度易字第314 號判處有期徒刑4 月，及
    於87年間再因違反麻醉藥品管理條例案件經本院以86年度訴
    字第520 號判處有期徒刑5 年6 月，嗣經本院以87年度聲字
    第273 號合併定應執行刑5 年8 月，又於87年間因違反麻醉
    藥品管理條例案件經本院以87年度易字第165 號判處有期徒
    刑5 月確定，上開各罪接續執行，90年3 月26日縮刑期滿假
    釋出監，92年12月8 日假釋期滿未經撤銷，以已執行論。復
    於94年間因施用第二級毒品而違反毒品危害防制條例案件，
    經本院裁定送觀察勒戒，有繼續施用傾向，再送強制戒治，
    因實施戒治成效良好，95年10月18日停止戒治釋放出所，由
    臺灣雲林地方法院檢察署檢察官以95年度戒毒偵字第52號為
    不起訴處分確定。猶不知警惕，於強制戒治執行完畢釋放後
    5 年內，復基於施用第一級毒品海洛因、第二級毒品甲基安
    非他命（起訴書誤載為安非他命）之犯意，於97年2 月15日
    採尿前4 、5 日某時，在高雄市○○區○○路31號9 樓之1
    住處，以將0.1 公克甲基安非他命先放入玻璃球用火熔化，
    再將0.05公克海洛因加入玻璃球內融合，用火燒烤二者，同
    時施用第一級毒品海洛因及第二級毒品甲基安非他命1 次。
    嗣於97年2 月15日22時10分許，在高雄市○鎮區○○路與林
    森路口，因違反毒品危害防制條例案件為警緝獲，經帶回調
    查並採尿送驗，檢出嗎啡、甲基安非他命陽性反應，始悉上
    情。
二、認定犯罪事實所憑之證據名稱：
  (一)高雄市警察局保安警察大隊刑案移送專責組偵辦毒品危害防
    制條例嫌疑人尿液採證代碼表。
  (二)高雄市立凱旋醫院97年2 月19日濫用藥物尿液檢驗報告。
  (三)臺灣雲林地方法院檢察署檢察官95年度戒毒偵字第52號不起
    訴處分書、刑案資料查註紀錄表、全國施用毒品案件紀錄表
    、矯正簡表。
  (四)被告甲○○於本院準備程序時之自白。
三、論罪科刑之理由：
  (一)按海洛因、甲基安非他命分別為毒品危害防制條例第2 條第
    2 項第1 款、第2 款所定之第一級、第二級毒品，不得非法
    持有、施用。核被告甲○○所為，係犯毒品危害防制條例第
    10條第1 項之施用第一級毒品罪，及同條第2 項之施用第二
    級毒品罪。
  (二)被告施用毒品而持有海洛因、甲基安非他命之行為，為施用
    之高度行為所吸收，均不另論罪。
  (三)又被告於上開時、地，同時施用海洛因及甲基安非他命2 種
    毒品，其施用之行為僅有1 次，係一行為觸犯數罪名，為想
    像競合犯，應依刑法第55條前段之規定，從一重之施用第一
    級毒品罪處斷。公訴意旨認被告係另基於施用第二級毒品之
    犯意，於施用第一級毒品海洛因之行為外，尚有另行施用第
    二級毒品之行為，其所犯施用第一、二級毒品罪，應為數罪
    併罰（見本院卷第71頁反面之準備程序筆錄及起訴書之證據
    並所犯法條欄第二項），然此部分並無其他積極證據可為證
    明，且與被告之自白不符，本院認為應為被告有利之認定；
    又被告施用毒品之時間、地點及方式，已於本院準備程序時
    供述明確，起訴書記載被告施用第一、二級毒品之時間為97
    年2 月15日採尿回溯72、96小時內之某時，其施用之地點及
    方式均記載為不詳，亦有未洽，均附此敘明。
  (四)查被告前於86年間因違反麻醉藥品管理條例案件經臺灣彰化
    地方法院以86年度易字第314 號判處有期徒刑4 月，及於87
    年間再因違反麻醉藥品管理條例案件經本院以86年度訴字第
    520 號判處有期徒刑5 年6 月，嗣經本院以87年度聲字第27
    3 號合併定應執行刑5 年8 月，又於87年間因違反麻醉藥品
    管理條例案件經本院以87年度易字第165 號判處有期徒刑5
    月確定，上開各罪接續執行，90年3 月26日縮刑期滿假釋出
    監，92年12月8 日假釋期滿未經撤銷，以已執行論，有臺灣
    高等法院被告前案紀錄表1 件在卷可參，其於5 年內故意再
    犯本件有期徒刑以上之罪，為累犯，應依刑法第47條第1 項
    規定，加重其刑。
  (五)爰審酌被告僅係高中畢業，僅因原從事海產批發工作被倒債
    ，壓力過大，為紓解壓力方施用毒品，及前有多次毒品前科
    ，再犯本件施用毒品之罪，亟待矯治，其施用毒品係屬自戕
    行為並未損害他人，及其於犯罪後已深知悔悟並坦承犯行，
    同時考量施用毒品之戒癮性不高，極易一再施用等一切情狀
    ，量處如主文所示之刑示懲。
四、應適用之法律：
  (一)刑事訴訟法第273 條之1 第1 項、第299 條第1 項前段、第
    310 條之2 、第454 條。
  (二)毒品危害防制條例第10條第1 項、第2 項，刑法第11條前段
    、第47條第1 項、第55條前段。
本案經檢察官乙○○到庭執行職務。
中    華    民    國    97    年    9     月    18    日
                  刑事第四庭    法  官  李淑惠
以上正本證明與原本無異。
如不服本判決，應於判決收受後10日內，向本院提出上訴狀（須
附繕本）。
                                書記官  林佳慧
中    華    民    國    97    年    9     月    18    日
附錄論罪科刑法條全文：
毒品危害防制條例第10條
施用第一級毒品者，處 6 月以上 5 年以下有期徒刑。
施用第二級毒品者，處 3 年以下有期徒刑。


司法院資訊處製作；財團法人民間司法改革基金會備份。
